【裁判字號】    97,審易,911
【裁判日期】    970729
【裁判案由】    毒品危害防制條例
【裁判全文】
臺灣桃園地方法院刑事判決             97年度審易字第911號
公  訴  人  臺灣桃園地方法院檢察署檢察官
被      告  甲○○
指定辯護人  本院公設辯護人  陳瑞明
上列被告因違反毒品危害防制條例案件，經檢察官提起公訴（97
年度毒偵字第1039號、第1248號），嗣被告於準備程序進行中為
有罪之陳述，經檢察官聲請改依協商程序而為判決，本院判決如
下：
    主  文
甲○○施用第二級毒品，累犯，處有期徒刑玖月，扣案之甲基安
非他命壹包連同包裝袋壹只（淨重零點零零參公克，驗餘淨重零
點零零貳捌公克）沒收銷燬之，分裝杓貳支、吸食器壹組均沒收
；又施用第二級毒品，累犯，處有期徒刑玖月，扣案之甲基安非
他命壹包連同包裝袋壹只（淨重零點貳公克，驗餘淨重零點壹玖
玖柒公克）沒收銷燬之。應執行有期徒刑壹年肆月，扣案之甲基
安非他命壹包連同包裝袋壹只（淨重零點零零參公克，驗餘淨重
零點零零貳捌公克）、甲基安非他命壹包連同包裝袋壹只（淨重
零點貳公克，驗餘淨重零點壹玖玖柒公克）均沒收銷燬之，分裝
杓貳支、吸食器壹組均沒收。
    事實及理由
一、本件被告甲○○所犯係刑事訴訟法第376條第1款最重本刑為
    3 年以下有期徒刑之罪，其於準備程序中就被訴事實為有罪
    之陳述，爰依刑事訴訟法第284 條之1 規定獨任進行審判程
    序。
二、被告甲○○前有違反毒品危害防制條例等前科，其中：(一)於
    民國93年間，因違反毒品危害防制條例案件，經臺灣板橋地
    方法院以93年度訴字第1908號判決判處應執行有期徒刑1 年
    （其中施用第一級毒品部分判處有期徒刑9 月，施用第二級
    毒品部分判處有期徒刑6 月）確定，嗣經上訴，經臺灣高等
    法院以94年度上訴字第280 號判決就施用第二級毒品暨定應
    執行刑部分撤銷原判決，連續施用第二級毒品部分改判有期
    徒刑7 月，上開2 罪刑嗣經臺灣高等法院以94年度聲字第49
    8 號裁定應執行有期徒刑1 年1 月確定。(二)又於94年間，因
    違反毒品危害防制條例案件，經臺灣板橋地方院以94年度簡
    字第6078號判決判處有期徒刑6 月確定。(三)上開編號(一)(二)各
    罪自94年7 月25日起入監接續執行，於95年9 月18日縮短刑
    期假釋出監並付保護管束，迄96年1 月30日保護管束期滿，
    假釋未經撤銷，視為執行完畢。(四)又於96年間，因違反毒品
    危害防制條例案件，經臺灣板橋地方法院以96年度訴字第19
    39號判決判處有期徒刑7 月確定，嗣經臺灣板橋地方法院以
    96年度聲減字第6254號裁定減刑為有期徒刑3 月15日確定，
    甫於96年12月27日易科罰金執行完畢（均構成累犯）。
三、另被告前於88年間，因施用毒品案件，經臺灣板橋地方法院
    以88年度毒聲字第7640號裁定送觀察、勒戒後，認無繼續施
    用毒品之傾向，於88年12月20日釋放出所，並經臺灣板橋地
    方法院檢察署檢察官於88年12月22日以88年度毒偵字第3044
    號為不起訴處分確定。又於89年間，因施用毒品案件，經臺
    灣板橋地方法院以89年度毒聲字第1034號裁定送觀察、勒戒
    後，認有繼續施用毒品之傾向，再經本院以89年度毒聲字第
    1628號裁定令入戒治處所施以強制戒治，於90年3 月1 日戒
    治期滿釋放出所，本次犯行並經臺灣板橋地方法院以89年度
    板簡字第945號判決判處有期徒刑4月確定。又於上揭強制戒
    治執行完畢釋放後5 年內之93年間，因施用第一、二級毒品
    案件，分別經臺灣板橋地方法院、臺灣高等法院判決判處有
    期徒刑9 月、7 月確定。詎仍未戒除毒癮，明知甲基安非他
    命為毒品危害防制條例第2 條第2 項第2 款所規定之第二級
    毒品，不得施用、持有，復基於施用第二級毒品甲基安非他
    命之接續犯意，於97年2 月22日15時及17時許，在桃園縣桃
    園市○○路366 號14樓之1 住處內，以吸食器吸食之方式施
    用第二級毒品甲基安非他命各1 次，嗣於同日18時30分許，
    在上址為警查獲，並扣得甲基安非他命1 包連同包裝袋1 只
    （淨重0.003 公克，驗餘淨重0.0028公克），及其所有供（
    但非專供）施用甲基安非他命所用之分裝杓2 支、吸食器1
    組、張文源所有之安非他命4 包（合計毛重1.13公克，合計
    淨重0.33公克）及安非他命殘渣袋1 個，及與本案無關之電
    子磅秤1 台。又於97年3 月7 日19時30分許，復於上址，以
    吸食器吸食之方式施用第二級毒品甲基安非他命1 次。嗣於
    同日20時30分許，在上址為警查獲，並扣得甲基安非他命1
    包連同包裝袋1 只（淨重0.2 公克，驗餘淨重0.1997公克）
    、施福安所有之安非他命1 包（毛重0.2 公克，淨重0.1 公
    克）及安非他命玻璃球管吸食器1 支。案經臺北縣政府警察
    局中和分局報告臺灣桃園地方法院檢察署檢察官偵查起訴。
四、證據名稱：
  (一)被告於警詢、偵訊及本院準備程序中之自白。
  (二)台灣檢驗科技股份有限公司濫用藥物檢驗報告暨台北縣政府
    警察局中和分局毒品案犯罪嫌犯人姓名及代碼對照表、交通
    部民用航空局航空醫務中心毒品鑑定書、臺北縣政府警察局
    中和分局搜索扣押筆錄、扣押物品目錄表各2 份附卷可稽。
  (三)甲基安非他命2 包連同包裝袋2 只（淨重0.003 公克，驗餘
    淨重0.0028公克）、（淨重0.2 公克，驗餘淨重0.1997公克
    ）、分裝杓2 支、吸食器1 組等物扣案可資佐證。
五、本件經檢察官與被告於審判外達成協商之合意且被告已認罪
    ，其合意內容為：就其2 次施用第二級毒品部分，被告願受
    科刑範圍為有期徒刑9 月、9 月，應執行有期徒刑1 年4 月
    。經查，上開協商合意並無刑事訴訟法第455 條之4 第1 項
    所列情形之一，檢察官聲請改依協商程序而為判決，本院爰
    不經言詞辯論，於協商合意範圍內為協商判決，合予敘明。
六、扣案之甲基安非他命1 包連同包裝袋1 只（淨重0.003 公克
    ，驗餘淨重0.0028公克）、甲基安非他命1 包連同包裝袋1
    只（淨重0.2 公克，驗餘淨重0.1997公克），經送交通部民
    用航空局航空醫務中心鑑定結果，確含甲基安非他命成分，
    交通部民用航空局航空醫務中心毒品鑑定書2 紙在卷可稽，
    均應依毒品危害防制條例第18條第1 項前段規定，沒收銷燬
    之；包裹第二級毒品甲基安非他命之包裝袋2 只與前開甲基
    安非他命毒品無從完全剝離，併依毒品危害防制條例第18條
    第1 項前段規定，均沒收銷燬之。另扣案之分裝杓2 支、吸
    食器1 組等物，均係被告所有，分別供（但非專供）其施用
    第二級毒品甲基安非他命所用之物，業據被告供陳在卷，均
    應依刑法第38條第1項第2款宣告沒收。另扣案之電子磅秤1
    台，尚無積極證據證明與本件被告施用毒品有關，本院不予
    沒收。至扣案之安非他命4 包（合計毛重1.13公克，合計淨
    重0.33公克）、安非他命殘渣袋1 個、安非他命1 包（毛重
    0.2 公克，淨重0.1 公克）、安非他命玻璃球管吸食器1 支
    ，分別為同案被告張文源、施福安所有，業據證人張文源、
    施福安於警詢中證述在卷，宜分別由張文源、施福安案件中
    宣告沒收，本院毋庸宣告沒收，附此敘明。
七、應適用之法條：刑事訴訟法第284 條之1 、第455 條之4 第
    2 項、第455 條之8 ，毒品危害防制條例第10條第2 項、第
    18條第1 項前段，刑法第11條前段、第47條第1 項、第51條
    第5 款、第38條第1 項第2 款。
八、本判決除有刑事訴訟法第455 條之4 第1 項第1 款、第2 款
    、第4 款、第6 款、第7 款所定情形之一，或違反同條第2
    項規定者外，不得上訴。
九、如不服本件判決，得自收受判決送達之日起10日內，向本院
    提出上訴書狀，上訴於第二審法院。
本案經檢察官鄭堤升到庭執行職務。
中    華    民    國    97    年    7     月    29    日
                  刑事庭    法  官  徐  培  元
以上正本證明與原本無異。
                            書記官  楊  美  慧
中    華    民    國    97    年    7     月    29    日
附錄本件論罪科刑法條：
毒品危害防制條例第10條
施用第一級毒品者，處六月以上五年以下有期徒刑。
施用第二級毒品者，處三年以下有期徒刑。


司法院資訊處製作；財團法人民間司法改革基金會備份。
